【裁判字號】    97,訴,728
【裁判日期】    970630
【裁判案由】    違反毒品危害防制條例
【裁判全文】
臺灣屏東地方法院刑事判決               97年度訴字第728號
公  訴  人  臺灣屏東地方法院檢察署檢察官
被      告  甲○○
                    現因另案.
上列被告因違反毒品危害防制條例案件，經檢察官提起公訴（97
年度毒偵字第686 號），嗣被告於本院準備程序進行中先就被訴
事實為有罪之陳述，本院告知被告簡式審判程序之旨，並聽取當
事人之意見後，裁定改由受命法官獨任依簡式審判程序審理，本
院判決如下：
    主  文
甲○○施用第一級毒品，累犯，處有期徒刑壹年肆月，扣案之第
一級毒品海洛因壹包（驗前淨重零點壹肆肆公克，驗後淨重零點
壹陸公克）沒收銷燬之。又施用第二級毒品，累犯，處有期徒
刑肆月。應執行有期徒刑壹年陸月，扣案之第一級毒品海洛因壹
包（驗前淨重零點壹肆肆公克，驗後淨重零點壹陸公克）沒收
銷燬之。
    事  實
一、甲○○前於民國91年間因違反毒品危害防制條例案件，經本
    院以91年度毒聲字第1237號裁定送勒戒處所觀察、勒戒後，
    認有繼續施用毒品之傾向，再經本院以91年度毒聲字第1377
    號裁定送戒治處所強制戒治後，於92年6 月26日因停止戒治
    出所，並於92年11月20日執行完畢；又其於91年間分別因竊
    盜與施用毒品案件，經本院以91年度易字第707 號、92年度
    訴字第24號、91年度潮簡字第483 號判處有期徒刑10月、1
    年4 月、5 月確定，三者合併執行，於93年12月13日因縮短
    刑期假釋出監，並於94年9 月24日未經撤銷假釋以執行完畢
    論。詎仍未戒除吸食毒品之惡習，復基於施用第一級毒品海
    洛因之犯意，於97年4 月3 日上午10時30分許，在屏東縣東
    港鎮某處堤防處，以將海洛因置入針筒內摻水稀釋後注射手
    臂之方式，施用第一級毒品海洛因1 次；另基於施用第二級
    毒品甲基安非他命之犯意，於上述時間、地點，施用第二級
    毒品甲基安非他命1 次。嗣為警於97年4 月3 日上午10時50
    分許，為警在屏東縣東港鎮○○路上見其竊取他物形跡可疑
    上前盤查，並扣得海洛因1 包（驗前淨重0.144 公克，驗後
    淨重0.136 公克），並經得其同意採集尿液送驗後，呈嗎啡
    、甲基安非他命陽性反應，始知悉上情。
二、案經屏東縣警察局東港分局報請臺灣屏東地方法院檢察署檢
    察官偵查起訴。
    理  由
壹、程序部份
一、按除被告所犯為死刑、無期徒刑、最輕本刑為3 年以上有期
    徒刑之罪或高等法院管轄第一審案件者外，於法院行準備程
    序進行中，被告先就被訴事實為有罪之陳述時，審判長得告
    知被告簡式審判程序之旨，並聽取當事人、代理人、辯護人
    及輔佐人之意見後，裁定進行簡式審判程序；且受命法官行
    準備程序，與法院或審判長有同一之權限；又簡式審判程序
    之證據調查，不受刑事訴訟法第159 條第1 項、第161 條之
    2 、第161 條之3 、第163 條之1 及第164 條至第170 條規
    定之限制，刑事訴訟法第273 條之1 第1 項、第279 條第2
    項前段、第273 條之2 分別定有明文。被告所為係犯死刑、
    無期徒刑、最輕本刑為3 年以上有期徒刑以外之罪，其於準
    備程序中就被訴事實為有罪之陳述，經受命法官告知簡式審
    判程序之旨，並聽取公訴人、被告之意見後，本院合議庭認
    為適宜由受命法官獨任進行簡式審判程序，依刑事訴訟法第
    273 條之1 第1 項規定，裁定由受命法官獨任進行審判程序
    ，合先敘明。
貳、實體部分
一、訊據被告甲○○對於上揭犯罪事實均坦承不諱，復查：
（一）經警於查獲被告當日16時30分所採之尿液送驗結果，係呈
      嗎啡及甲基安非他命陽性反應，此有屏東縣警察局東港分
      局偵辦毒品條例案尿液受檢人真實姓名對照表、台灣檢驗
      科技股份有限公司97年4 月9 日編號KＺ000000000000號濫
      用藥物尿液檢驗報告各1 份在卷可稽。
（二）此外，扣案之毒品確屬第一級毒品海洛因無訛，此有高雄
      市立凱旋醫院97年4 月21日濫用藥物成品檢驗鑑定書1 份
      在卷可稽，核與被告施用本件第一級毒品海洛因所預備之
      物相符，益見被告確有施用第一級毒品海洛因無誤。
（三）再查被告甲○○前於91年間因違反毒品危害防制條例案件
      ，經本院以91年度毒聲字第1237號裁定送勒戒處所觀察、
      勒戒後，認有繼續施用毒品之傾向，再經本院以91年度毒
      聲字第1377號裁定送戒治處所強制戒治後，於92年6 月26
      日因停止戒治出所，並於92年11月20日執行完畢之事實，
      有臺灣高等法院被告全國前案紀錄表1 份在卷可按。是被
      告於強制戒治執行完畢後5 年內再犯施用毒品之罪甚明。
（四）綜上所述，被告前曾犯施用毒品，且於強制戒治執行完畢
      釋放後，5 年內再犯本件施用毒品，事證應屬明確，其犯
      行應堪認定。
二、查海洛因及甲基安非他命分屬毒品危害防制條例第2 條第2
    項第1 款所規定之第一級毒品及同條項第2 款所規定之第二
    級毒品，核被告所為，係犯毒品危害防制條例第10條第1 項
    施用第一級毒品罪及同條第2 項施用第二級毒品罪。被告持
    有毒品，復進而施用，其持有毒品之低度行為，為施用毒品
    之高度行為所吸收，均不另論罪。被告所犯上開二罪間，犯
    意各別，罪名不同，應分論併罰之。被告前於91年間分別因
    竊盜與施用毒品案件，經本院以91年度易字第707 號、92年
    度訴字第24號、91年度潮簡字第483 號判處有期徒刑10月、
    1 年4 月、5 月確定，三者合併執行，於93年12月13日因縮
    短刑期假釋出監，並於94年9 月24日未經撤銷假釋以執行完
    畢論一情，有臺灣高等法院被告全國前案紀錄表1 份在卷可
    憑，於5 年內故意再犯有期徒刑以上之本件，應依刑法第47
    條第1 項規定，論以累犯，並依法各加重其刑。爰審酌被告
    雖於犯後即能坦承犯行，而其施用毒品行為於本質上係屬自
    我戕害行為，反社會性之程度應屬較低；惟施用毒品，不僅
    足以戕害其個人身心，且極易滋生其他犯罪，惡化治安甚重
    ，嚴重損及公益，且被告前屢經觀察勒戒、強制戒治等處遇
    助其戒除毒品，竟再為本件施用毒品犯行，顯見其不思悔改
    ，自制力亦顯不佳等一切情狀，酌情分別量處如主文所示之
    刑，並定其應執行之刑，以資懲儆。
三、扣案之第一級毒品海洛因1 包（驗前淨重0.144 公克，驗後
    淨重0.136 公克），為毒品危害防制條例第2 條第2 項第1
    款及第2 款所示之第一、二級毒品，屬違禁物，應依毒品危
    害防制條例第18條第1 項前段規定沒收銷燬之；至包裝毒品
    之空包裝袋，因其上之海洛因已沾附於包裝袋上而難以分離
    ，亦應視為毒品，均應依同條例第18條第1 項前段之規定，
    宣告沒收銷燬之，至鑑驗耗損之毒品因已滅失，自無庸宣告
    沒收銷燬，併此敘明。
據上論斷，應依刑事訴訟法第273 條之1 第1 項、第299 條第1
項前段，毒品危害防制條例第10條第1 項、第2 項、第18條第1
項前段，刑法第11條、第51條第5 款、第47條第1 項，判決如主
文。
本件經檢察官顏珮珊到庭執行職務。
中    華    民    國    97    年    6     月    30    日
                  刑事第一庭    法  官  羅培毓
以上正本證明與原本無異。
如不服本判決應於收受本判決送達後十日內向本院提出上訴書狀
，其未敘述上訴理由者，並得於提起上訴後十日內向本院補提理
由書狀（均須按他造當事人之人數附繕本）「切勿逕送上級法院
」
中    華    民    國    97    年    6     月    30    日
                               書記官  呂坤宗
附錄本判決論罪科刑法條：
毒品危害防制條例第10條
施用第一級毒品者，處六月以上五年以下有期徒刑。
施用第二級毒品者，處三年以下有期徒刑。


司法院資訊處製作；財團法人民間司法改革基金會備份。
